Inventaris van het archief van de Stichting tot Bevordering van Investeringen in Suriname (SBIS), 1966-1976 (1978)
Nationaal Archief, Den Haag
Stichting tot Bevordering van Investeringen in Suriname
BuZa / St. Bevordering Investeringen Suriname SBIS
1966-1978
merendeel 1966-1976
Z319
52 inventarisnummers; 1,00 meter
Normale geschreven, getypte en gedrukte documenten.
Nationaal Archief, Den Haag
Stichting tot Bevordering van Investeringen in Suriname, 1966 - 1977
Het archief van de Stichting tot Bevordering van Investeringen in Suriname bestrijkt de jaren 1966-1976 en bevat ondermeer stukken betreffende de eigen organisatie (agenda’s en notulen bestuursvergaderingen, jaarverslagen, financieel beheer, begrotingen en jaarrekeningen, samenwerking met andere organisaties) en investeringen in afzonderlijke projecten.
Archiefvorming
Geschiedenis van de archiefvormer
In 1965 werd op initiatief van de voorzitter van de Industriële Adviesraad, W. Bruynzeel, de Stichting tot Bevordering van Investeringen in Suriname (SBIS) en de N.V. Nederlandse Participatie Maatschappij voor Suriname gestart.
Op 15 juni 1966 werd de SBIS formeel opgericht. De stichting had tot doel in nauwe samenwerking met daarvoor in aanmerking komende Surinaamse instanties bij te dragen aan de economische ontwikkeling van Suriname door middel van het bevorderen van de vestiging van nieuwe en de uitbreiding van bestaande bedrijven in Suriname, waarbij er naar gestreefd werd de belangen van Suriname tot hun recht te doen komen, onder meer door deelnemingen van Surinaamse ingezetenen te bevorderen.
Het doel moest worden bereikt door middel van:
acquisitie en voorlichting door het leggen van contacten met daarvoor in aanmerking komende ondernemingen
medewerking aan de voorziening in de behoefte aan risicodragend kapitaal van nieuwe en bestaande bedrijven in Suriname
het laten verrichten van technologische en economische research, alsmede marktonderzoek voor algemene doeleinden en voor specifieke projecten
het onderhouden van contacten met instanties in Suriname en in Nederland, die werkzaam zijn op het terrein van de economische ontwikkeling van Suriname.
De geldmiddelen van de stichting bestonden uit:
Het bij de oprichting afgezonderde vermogen
Bijdragen van overheidswege aan de stichting gedaan
Bijdragen van particuliere belanghebbenden en andere inkomsten.
BESTUUR EN WERKWIJZE
Het stichtingsbestuur, bestaande uit tenminste drie en ten hoogste zeven leden, werd benoemd door de Minister belast met de coördinatie van aangelegenheden betreffende Suriname. In overleg met de minister van Financiën werd een accountant aangesteld
voor de controle van de boekhouding van de stichting. De begroting werd jaarlijks aan beide ministers ter goedkeuring voorgelegd, evenals de rekening en verantwoording. De dagelijkse leiding berustte bij een directeur, die benoemd werd door het bestuur.
LIQUIDATIE
De liquidatie van de SBIS in 1976 was voor een belangrijk deel een gevolg van het verkrijgen van zelfstandigheid van Suriname en de veranderende opvattingen in Nederland ten aanzien van de ontwikkelingshulp in de tweede helft van de jaren '70.
Geschiedenis van het archiefbeheer
De Stichting was gevestigd aan het Carnegieplein 4 te Den Haag.
Het aangetroffen archief van de stichting bestond uit twee onderdelen:
een (voorlopig) geïnventariseerd archief (het eigenlijke archief van de stichting), bestaande uit 38 inventarisnummers. (ca. 1,5 meter)
archief bestaande uit bestuursvergaderingen, accountantsrapporten e.d.. Dit deel betreft het werkarchief van bestuurslid mr. J.J. Oyevaar, (tot midden 1972), daarna van de directeur L. van Pelt. (ca. 1 meter).
In 2015 werd het archief bewerkt door Doc-Direkt, locatie Winschoten.
De verwerving van het archief
Het archief is in 2016 door overgebracht naar het Nationaal Archief, krachtens artikel 12 van de Archiefwet 1995
Inhoud en structuur van het archief
Inhoud
Het archief van de Stichting tot Bevordering van Investeringen in Suriname bestrijkt de jaren 1966-1976 en bevat ondermeer stukken betreffende de eigen organisatie (agenda’s en notulen bestuursvergaderingen, jaarverslagen, financieel beheer, begrotingen en jaarrekeningen, samenwerking met andere organisaties) en investeringen in afzonderlijke projecten.
Selectie en vernietiging
De selectie heeft plaatsgevonden aan de hand van de volgende vastgestelde Basis Selectie Documenten (BSD's):
Selectielijst voor de neerslag van de handelingen van de minister van Buitenlandse Zaken en de onder hem ressorterende actoren op het beleidsterrein Rijksbegroting over de periode 1945 - 2000, gepubliceerd in de Staatscourant d.d. 31 maart 2005, nr. 62/pag. 34; handelingnrs. 80 en 99.
Selectielijst van de handelingen van de minister van Buitenlandse Zaken en de onder hem ressorterende actoren op het beleidsterrein Organisatie van de Rijksoverheid over de periode 1945 - 1999, gepubliceerd in de Staatscourant d.d. 16 december 2005, nr. 245/pag. 45; handelingnr. 283
In totaal kwam 1,625 meter voor vernietiging in aanmerking.
De archiefstukken die voor vernietiging in aanmerking kwamen, zijn na verkregen toestemming van het Ministerie van Buitenlandse Zaken, afgevoerd door Reisswolf Nederland BV en daar op de gebruikelijke wijze vernietigd.
Aanvullingen
Voor dit archief worden geen aanvullingen verwacht
Ordening van het archief
Het rubriekenschema is gebaseerd op het schema van de inventaris van het in 1992 overgebrachte archief van de Stichting tot Bevordering van Investeringen op de Nederlandse Antillen (STINA). Binnen de rubrieken zijn de dossiers chronologisch geordend.
Aanwijzingen voor de gebruiker
Openbaarheidsbeperkingen
Volledig openbaar.
Materiële beperkingen
Het archief kent geen beperkingen voor het raadplegen van stukken als gevolg van slechte materiële staat
Andere toegang
Voor dit archief is geen andere toegang beschikbaar
Aanvraaginstructie
Openbare archiefstukken kunnen online worden aangevraagd en gereserveerd. U kunt dit ook via de terminals in de studiezaal van het Nationaal Archief doen. Om te kunnen reserveren dient u de volgende stappen te volgen:
U maakt een profiel aan op www.gahetna.nl, en logt vervolgens in
Via de archiefinventaris (alleen de beschrijvingen met rode nummers) selecteert u het gewenste archiefstuk door op de knop 'Reserveren' te klikken
In het volgende scherm geeft u aan op welke dag u het archiefstuk wilt inzien
Indien u zich bevindt in de studiezaal en een tafelnummer heeft ontvangen kunt u dit nummer vermelden. Als u geen tafelnummer heeft kunt u tafelnummer 777 laten staan
Vervolgens bevestigt u uw reservering door deze te versturen.
Verwant materiaal
Bewaarplaats van originelen
Niet van toepassing
Beschikbaarheid van kopieën
Inventarisnummers van dit archief zijn niet in kopievorm beschikbaar
Afgescheiden archiefmateriaal
Niet van toepassing
Verwante archieven
2.19.118 Inventaris van het archief van de Stichting Bevordering Investeringen in de Nederlandse Antillen, 1964-1982
Bijlagen
Geen bijlagen
Beschrijving van de series en archiefbestanddelen
- Stukken niet naar inhoud beschreven, A1
  - Correspondentie met het Kabinet van de Vice-Minister-President en het Kabinet voor Surinaamse en Nederlands-Antilliaanse Zaken, 1966-1975; 1; pak
  - Jaarverslagen van de Stichting tot Bevordering van Investeringen in Suriname (SBIS) over de jaren 1966 - 1975, 1967-1976; 2; pak
  - Ingekomen en minuten van uitgegane stukken, 1966-1976; 3; pak
  - Agenda's, notulen en bijlagen van bestuursvergaderingen, 4-38; 5 pakken en 30 omslagen
    Nota bene: Serie is incompleet
    - 1966 juli 13, 4; omslag
    - 1966 nov. 09, 5; omslag
    - 1967 jan. 25, 6; omslag
    - 1967 mei 24, 7; omslag
    - 1967 aug. 23, 8; omslag
    - 1967 nov. 22, 9; omslag
    - 1968 apr. 25, 10; omslag
    - 1968 okt. 21, 11; omslag
    - 1969 feb. 17, 12; omslag
    - 1969 juni 16, 13; omslag
    - 1969 sep. 22, 14; omslag
    - 1969 dec. 08, 15; omslag
    - 1970 apr. 27, 16; pak
    - 1970 sep. 21, 17; omslag
    - 1970 dec. 17, 18; omslag
    - 1971 mrt. 11, 19; omslag
    - 1971 mei 28, 20; pak
    - 1971 sep. 15, 21; omslag
    - 1971 dec. 22, 22; omslag
    - 1972 feb. 23, 23; omslag
    - 1972 mrt. 21, 24; omslag
    - 1972 juni 12, 25; omslag
    - 1972 sep. 11, 26; omslag
    - 1972 nov. 16, 27; omslag
    - 1973 jan. 05, 28; omslag
    - 1973 mrt. 19, 29; pak
    - 1973 mei 25, 30; pak
    - 1973 juli 23, 31; omslag
    - 1973 nov. 2 en 23, 32; omslag
    - 1974 mei 27, 33; omslag
    - 1974 aug. 07, 34; omslag
    - 1974 sep. 09, 35; omslag
    - 1974 dec. 18, 36; omslag
    - 1975 mrt. 03, 37; pak
    - 1976 feb. 16, 38; omslag
  - Correspondentie met diverse personen en instanties, 39-41; 2 pakken en 1 omslag
    - 1968-1971, 39; omslag
    - 1972-1973 juli, 40; pak
    - 1973 aug.-1978, 41; pak
- Stukken naar inhoud beschreven, A2
  - Liquidatie, A.2.1
    - Correspondentie met diverse ondernemers over de afwikkeling van lopende zaken in verband met liquidatie van de SBIS, 1976-1977; 42; omslag
  - Financieel beheer, A.2.2
    - Begrotingen van de SBIS over de jaren 1966-1976, met bijbehorende rekening en verantwoording van de verrichte werkzaamheden, 1966-1978; 43; pak
    - Het voorstel tot het oprichten van een Garantiefonds tot bevordering van de economische ontwikkeling van Suriname, alsmede het opzetten van een kantoor van de SBIS in Paramaribo, 1968-1975; 44; omslag
    - Het mandateren van bevoegdheden over de bij Algemene Bank Nederland NV gevoerde rekening van de SBIS, 1972; 45; omslag
  - Samenwerking met andere instellingen, A.2.3
    - Verslagen van besprekingen met de Nederlandse Participatie Maatschappij voor Suriname, gehouden in november 1972 respectievelijk te Den Haag en Suriname, 46; pak
  - Taakuitoefening, A.2.4
    - Algemeen, A.2.4.1
      - Voorbereiding en verslag van het werkbezoek aan Suriname van 11 - 19 november 1972, met de daaruit voortvloeiende aanbevelingen aan de regering van Suriname, 47; pak
    - Investeringen in afzonderlijke projecten, A.2.4.2
      - Correspondentie met de firma Bruynzeel NV te Zaandam over investeringen in de bosexploitatie, 1966-1974; 48; omslag
      - Kaarten houdende gegevens over diverse projecten in Suriname waarin de SBIS investeert, 1966-1974; 49; pak
      - Correspondentie met de firma Tropica te Den Haag over de uitvoering van ontwikkelingssamenwerking in de vorm van de financiering en de uitvoering van de Pasar Malam in diverse steden, 1968-1975; 50; omslag
      - Een voorstel van het NV Ingenieurs- en architectenbureau Ir. P.J. Nagel te Paramaribo voor een te bouwen winkel-zakencentrum aan de Domineestraat/Steenbakkerijstraat te Paramaribo, 1971; 51; pak
      - Correspondentie met HVA internationaal BV te Amsterdam over investeren in het Patamacca oliepalmproject, 1973-1975; 52; omslag